# 求助陈版

提问人：胡倩 tracer 时间：2023-08-30 00:32:23
陈版，您好！
内地会计师事务所能否根据香港审计准则（香港会计师公会颁布的审计准则）对注册地在香港的公司按照香港财务报告准则（HKFRSs）编制的报表发表审计意见（审计报告目的主要用于境外主体履行国资委的备案要求，不会对外公告。）
[color=rgba(0, 0, 0, 0.850980392156863)]感谢陈版主百忙之中抽空回答~

回答人：chenyiwei
你说的该项业务并非法定审计，而是基于特殊目的的专项审计。因此，只要审计报告和后附的被审计财务报表的预期使用者（集团公司、国资委等）认可，且境内事务所具备相应的专业胜任能力，则境内事务所可以承接该类业务。但所出具的报告仅限于该特定的预期使用者用于预定的用途，不能用于其他方面，特别是不能在香港使用。

提问人：胡倩 tracer 时间：2023-09-02 18:35:22
陈版，根据您的回复还有两个问题想咨询您
1 、您说的法定审计在境外具体是指哪些报告
2 、该报告的背景为国内大型央企为境外上市主体，拟用香港主体收购境外标的，该次收购不会达到上市公司披露公示的标准。委托方委托我们对拟收购的境外标的进行审计并出具审计报告，因委托方为国内央企，该报告的目的主要用于国资委备案，不做其他用途。

回答人：chenyiwei
1 、法定审计的概念是企业注册地法律法规强制必须进行，且其结果需按规定方式公示或向当地政府报告的审计。
其报表按当地通用会计准则编制，且不能限定用途。